臺灣高等法院刑事裁定
110年度聲字第4791號
聲  請  人  臺灣高等檢察署檢察官
受  刑  人  畢惠鈞



上列聲請人因受刑人數罪併罰有二裁判以上，聲請定其應執行之
刑（聲請案號：臺灣高等檢察署110年度執聲字第2166號），本
院裁定如下：
    主  文
畢惠鈞犯如附表所示各罪所處之刑，應執行有期徒刑玖年。
    理  由
一、聲請意旨略以：受刑人畢惠鈞因違反毒品危害防制條例等數
    罪，先後經判決確定如附表，應依刑法第53條、第51條第5
    款之規定，定其應執行之刑，爰依刑事訴訟法第477條第1項
    之規定聲請定應執行之刑等語。
二、按裁判確定前犯數罪者，併合處罰之；數罪併罰有二裁判以
    上者，應依刑法第51條之規定定其應執行之刑；宣告多數罰
    金者，於各刑中之最多額以上，各刑合併之金額以下，定其
    金額，刑法第50條第1項、第53條、第51條第7款分別定有明
    文。又法律上屬於自由裁量之事項，有其外部性界限及內部
    性界限，並非概無拘束。依據法律之具體規定，法院應在其
    範圍選擇為適當之裁判者，為外部性界限；而法院為裁判時
    ，應考量法律之目的，及法律秩序之理念所在者，為內部性
    界限。法院為裁判時，二者均不得有所踰越。在數罪併罰，
    有二裁判以上，定其應執行之刑時，固屬於法院自由裁量之
    事項，然仍應受前揭外部性界限及內部性界限之拘束（最高
    法院94年度台非字第233號判決意旨參照）。
三、經查，受刑人因違反毒品危害防制條例等數罪，經先後判處
    如附表所示之刑，均經分別確定在案，受刑人所犯附表所示
    各罪，最早確定者為民國106年4月12日，而各罪之犯罪行為
    時間，均在該裁判確定日期前所犯，本件聲請定應執行刑之
    犯罪事實最後判決法院則為本院等情，有各該判決書及本院
    被告前案紀錄表附卷可稽。是檢察官聲請就附表所示均不得
    易科罰金之各罪，定其應執行之刑，合於裁判確定前所犯數
    罪之規定。爰審酌內、外部界限之範圍（附表所示各罪最長
    期為有期徒刑7年2月，合併刑期為有期徒刑9年8月），所犯
    各罪均為同一期間受邀加入參與之運輸毒品犯罪，故其犯罪
    類型、行為態樣、動機各相同，責任非難重複程度較高，可
    酌定比較低之比例，避免過度執行刑罰等情狀綜合判斷，定
    其應執行之刑如主文所示。又受刑人就本件定應執行刑表明
    意見：新北地檢106年偵字第14725號起訴書所載案件，雖經
    判決有期徒刑7年2月，然在該案中，因其他人運輸而被認為
    係三級毒品之物品均在國外，且係在馬來西亞官方手中，對
    社會是否構成危害實有待斟酌，尤其係對國內社會不會產生
    任何危害，請審酌刑度時予以參酌等語，然定應執行刑，乃
    別於刑法第57條針對個別犯罪之特別量刑程序，係對犯罪行
    為人及其所犯各罪之總檢視，其裁量權之行使，應兼衡罪責
    相當及特別預防之刑罰目的，具體審酌行為人所犯各罪反應
    出之人格、犯罪傾向，並審酌整體犯罪過程之各罪關係，例
    如各行為彼此間之關聯性（數罪間時間、空間、法益之異同
    性）、所侵害法益之專屬性或同一性、數罪對法益侵害之加
    重效應等情狀綜合判斷，是受刑人前揭主張各情，按上說明
    ，俱屬論罪科刑時所應審酌之事項，與本件定應執行刑無關
    。又附表編號1所示之罪雖已執行完畢，但因與附表其餘所
    示未執行之罪合於數罪併罰之要件，則此部分屬日後執行檢
    察官就本件所定應執行刑裁定於換發執行指揮書時，應如何
    扣抵之問題，核與定應執行刑之裁定無涉，均附此說明。
據上論斷，應依刑事訴訟法第477條第1項、刑法第53條、第51條
第5款，裁定如主文。　　
中　　華　　民　　國　　111 　年　　1 　　月　　19　　日
                  刑事第十四庭  審判長法　官  黃斯偉
                                      法　官  黎惠萍
                                      法　官  許泰誠
以上正本證明與原本無異。
如不服本裁定，應於收受送達後五日內向本院提出抗告狀。
                                      書記官  朱子勻
中　　華　　民　　國　　111 　年　　1 　　月　　19　　日